Dalila Alves de Sousa

29 anos, casada

Telefone: (38) 99927-0977

E-mail: dalila10alves@gmail.com

Resumo Profissional

Profissional na área de segurança do trabalho com experiência em contratos na área civil, mecânica e elétrica. 05 anos e três meses de experiências, em acompanhamento das atividades de campo, desenvolvimento de campanhas de prevenção de acidentes, atuando com foco de gestão de pessoas e garantia da saúde bem-estar dos colaboradores.

Formação Acadêmica

Técnico de segurança do Trabalho - DRT/MG:N°0049802 - MultTech

Superior completo - Administração

Experiência Profissional

JCM Construções Serviços

- ➤ Assistente administrativo 13/07/2015 a 01/07/2016
- ➤ Técnico de segurança Trabalho 01/07/2016 a 30/08/2019

GR Serviços e Alimentação LTDA

Figure 1. Técnico de segurança Trabalho - Desde 04/09/2019 a 15/11/2020

DG Conservadora

➤ Técnico de segurança Trabalho – 16/11/2020 até o momento

Qualificações

Pacote Office 2008:

Informática Básica: